【裁判字號】    96,交簡上,140
【裁判日期】    970403
【裁判案由】    公共危險
【裁判全文】
臺灣板橋地方法院刑事判決           96年度交簡上字第140號
上  訴  人  甲○○
即  被  告
上列上訴人因公共危險案件，不服本院96年度交簡字第1917號第
一審判決（聲請簡易判決處刑案號：96年度速偵字第2416號），
提起上訴，本院管轄之第二審合議庭判決如下：
    主  文
原判決撤銷。
甲○○服用酒類，不能安全駕駛動力交通工具而駕駛，累犯，處
罰金新臺幣伍萬元，如易服勞役，以新臺幣壹仟元折算壹日。
    事  實
一、甲○○前因妨害風化案件，經臺灣臺北地方法院以91年度簡
    上字第262 號、及91年度簡上字第337 號分別判處有期徒刑
    4 月、6 月確定；復因傷害案件，經同法院以92年度簡字第
    36 02 號判處有期徒刑3 月確定，上開各罪，定應執行有期
    徒刑1 年確定，甫於93年5 月28日易科罰金執行完畢。詎其
    不知悔改，復於民國96年10月2 日23時許，在臺北縣永和市
    ○○路附近之卡拉OK店與友人飲酒後，已達不能安全駕駛動
    力交通工具之程度，仍騎乘車號K6Q-929 號重型機車欲至臺
    北縣竹林路女友住處，嗣於同日23時45分許，行經臺北縣永
    和市○○路75巷巷口，為警攔檢測得其呼氣所含酒精濃度高
    達0.60mg /l ，因而查獲上情。
二、案經臺北縣政府警察局移送臺灣板橋地方法院檢察署檢察官
    聲請以簡易判決處刑。
    理  由
一、按被告以外之人於審判外之言詞或書面陳述，除法律有規定
    者外，不得作為證據，刑事訴訟法第一百五十九條第一項固
    有明定。惟被告以外之人於審判外之陳述，雖不符同法第一
    百五十九條之一至之四規定，但經當事人於審判程序同意作
    為證據，法院審酌該言詞陳述或書面作成時之情況，認為適
    當者，亦得為證據，且當事人、辯護人於法院調查證據時，
    知有第一百五十九條第一項不得為證據之情形，而未於言詞
    辯論終結前聲明異議者，視為有前項之同意，此亦據刑事訴
    訟法第一百五十九條之五規定甚明。從而，本件認定事實所
    引用之下列證據，均未據當事人聲明異議，自有證據能力。
二、訊據被告坦承於上開時地飲酒後駕車經警查獲等事實不諱，
    惟仍否認犯行，辯稱：查獲員警並未當場見聞被告酒後駕車
    ，當時伊已到達目的地，且本案舉發員警執法過程，有違反
    警察職權行使法等情云云。經查：
（一）被告於96年10月2 日23時許，在臺北縣永和市○○路附近
      服用酒類後，已達不能安全駕駛動力交通工具之程度，仍
      騎乘機車至臺北縣永和市○○路附近，而於同日23時45分
      許，在臺北縣永和市○○路75巷口，為警攔檢施以酒精測
      試，測得其呼氣酒精濃度達每公升0. 60 毫克等情，有酒
      精測定紀錄表、汽機車駕駛人酒後生理協調平衡檢測紀錄
      表、刑法第185 條之3 案件測試觀察紀錄表、臺北縣政府
      警察局舉發違反道路交通管理事件通知單、警員製作之職
      務報告表各1 紙在卷可徵。
（二）再者，被告於本院審理時復自承：「（問：你在哪裡喝酒
      ？）我是在永和市福和橋下來的林森路喝酒，後來我是在
      竹林路被警察抓到」、「（問：你如何到林森路？）我是
      從林森路騎車到竹林路的」、「（問：有何意見？）我承
      認我有騎車，我有酒駕，但我覺得警察應該當場抓到我才
      算數的」（見本院97年1 月9 日準備程序筆錄）；又「（
      問：尚有何證據請求調查？）我只想知道，沒有當場抓到
      是否算是酒駕」等語綦詳（見本院97年3 月13日審判筆錄
      ）。堪認被告確有於服用酒類後，呼氣酒精濃度達每公升
      0.60毫克，已處於不能安全駕駛動力交通工具之程度，仍
      騎乘機車等情至明。是被告在為警發現對其施以酒測前，
      已有駕車之行為，而呼氣所含酒精濃度超過規定標準之違
      規事實，本不因實施酒測時，駕駛人係駕車後停等於路邊
      ，抑或行進間為警攔停而有所差異，被告前揭所辯顯屬誤
      會。至被告雖另爭執本件員警執勤不當，並聲請傳喚舉發
      員警到庭，及調閱現場監視錄影帶，說明查獲諸節，惟此
      均與本案犯罪事實之認定無涉，無予調查之必要，併予指
      明。
（三）綜上，本件事證明確，被告酒後駕車犯行洵堪認定，應依
      法論科。
三、按被告行為後，刑法第185 條之3 規定業於97年1 月2 日修
    正公布，並自同年月4 日起生效施行，然修正前該條規定之
    法定刑係1 年以下有期徒刑、拘役或3 萬元以下罰金，修正
    後提高為1 年以下有期徒刑、拘役或科或併科15萬元以下罰
    金，比較修正前後之規定，以修正前刑法第185 條之3 規定
    有利於被告，依刑法第2 條第1 項前段規定，應適用修正前
    刑法第185 條之3 規定。是核被告所為，係犯修正前刑法第
    185 條之3 之公共危險罪。被告有如事實欄所載前科及刑之
    執行情形，有臺灣高等法院被告前案紀錄表在卷可憑，其於
    受徒刑執行完畢後，5 年內故意再犯本件有期徒刑以上之罪
    ，為累犯，應依法加重其刑。原審根據卷內事證，認被告犯
    行明確，據以論罪科刑，固非無見。惟依刑法施行法第1 條
    之1 第1 項規定：「中華民國九十四年一月七日刑法修正施
    行後，刑法分則編所定罰金之貨幣單位為新臺幣」、第二項
    但書規定：「七十二年六月二十六日至九十四年一月七日新
    增或修正之條文，就其所定數額提高為三倍」。是本件關於
    被告科處之罰金刑，應以新臺幣為單位始符法律規定。原審
    判決雖有援引刑法施行法第1 條之1 第1 項、第2 項規定，
    然於主文欄諭知「處罰金伍萬元」，漏未諭知罰金單位為「
    新臺幣」，致理由與主文不符，即有所誤。是以被告上訴意
    旨否認犯罪，雖無可採，惟原判決既有如前所述可議之處，
    自應由本院管轄之第二審合議庭予以撤銷改判。爰審酌被告
    明知酒精成分對人之意識能力具有不良影響，酒後駕車對一
    般往來之公眾及駕駛人自身皆具有高度危險性，既漠視自己
    安危，尤枉顧公眾安全，而於服用酒類後之呼氣酒精濃度達
    每公升0.60毫克，已處於不能安全駕駛動力交通工具之狀態
    仍駕駛車輛，及犯後態度等一切情狀，量處如主文所示之刑
    ，並諭知易服勞役之折算標準。
據上論斷，應依刑事訴訟法第四百五十五條之一第一項、第三項
、第三百六十九條第一項前段、第三百六十四條、第二百九十九
條第一項前段，刑法第二條第一項前段、修正前第一百八十五條
之三、第四十七條第一項、第四十二條第三項，刑法施行法第一
條之一第一項、第二項但書，判決如主文。
本案經檢察官藍海凝到庭執行職務。
中    華    民    國    97    年    4     月    3     日
                  刑事第七庭?審判長法?官  胡堅勤
                                    法?官  吳佳穎
                                    法?官  李君豪
以上正本證明與原本無異。
本件不得上訴。
                                    書記官  林文達
中    華    民    國    97    年    4     月    3     日


司法院資訊處製作；財團法人民間司法改革基金會備份。
